# 合伙企业对外投资

提问人：cpab 时间：2017-03-19 00:49:36
某股权投资基金合伙企业A，合伙期限为 5 年，经营目的为股权投资，实现增值。合伙协议约定，A的出资人对A所投资的项目有优先按市价购买的权力。 A第一年投资了B公司30%的股权，并在B企业的董事会中派有一名代表。A投资B公司的目的，是由于合伙企业的出资人C（C不能控制A）准备以后如果B经营情况良好，想优先按市价购买。 请教： 1 、A公司对
B的投资，由于投有的目的，是出资人C有意在B日后经营情况良好时按市价购买，且A在B的董事会中派有代表，在A合伙企业可以做为长期股权投资，按权益法核算吗。我觉得可以，对吗？ 2 、持有目的同上，如果A将在B董事会的表决权，随B公司实际控制人。A可以做为可供出售金融资产核算吗。我觉得可以，对吗？

回答人：chenyiwei
A作为投资基金，其设立和投资的目的就是为了获取资本增值、股息红利等财务性收益，因此在其个别报表层面应作为金融资产核算。其出资人C因为有意购买被投资企业股权，所以在对A进行权益法核算时，应将该项投资调整为权益法核算后，以调整后A的报表作为C对A权益法核算的基础。

提问人：zengfengxia 时间：2017-05-04 15:12:37
陈版，根据cas2第 9 条，若C可以控制A，则在其合并报表上对A持有的B公司股权“可以”选择以公允价值计量且其变动计入当期损益。
也可以选择权益法后续计量。表明公司可以选择尊重直接持有人的认定也可以选择自行认定，但并无强制。 本案例中C不能控制A,陈版在回复中提到的“其出资人C因为有意购买被投资企业股权，所以在对A进行权益法核算时，应将该项投资调整为权益法核算后，以调整后A的报表作为C对A权益法核算的基础。”是基于什么考虑？

回答人：chenyiwei
考虑到决策相关性问题，出资人既然要购买被投资企业股权，就说明对该被投资企业的投资目的已经发生变化不再是作为财务性投资了。